臺灣板橋地方法院刑事判決　　　　　　　　　九十一年度交易字第二四一號
　　公　訴　人　臺灣板橋地方法院檢察署檢察官
　　被　　　告　乙○○
右列被告因過失傷害案件，經檢察官提起公訴（九十一年度偵字第四五九一號），本
院判決如左：
    主  文
乙○○因過失傷害人，處拘役伍拾日，如易科罰金，以參佰元折算壹日。
    事  實
一、乙○○於民國九十年六月十二日中午十二時十五分許，駕駛車牌號碼ＰＮＮ─一
    八八重機車，沿台北縣土城市○○路直行往土城方向行駛，行經土城市○○路與
    民權路口處，理應注意車輛行駛時，駕駛人應注意車前狀況，隨時採取必要之安
    全措施及汽車行駛至交岔路口，應減速慢行。而依當時情形，又無不能注意之情
    事，竟疏於注意，於通過上開交岔路口時，貿然加速行駛，未留意車輛，隨時為
    停車之準備，適同一時、地與沿民權路直行之丙○○所騎乘之車號ＱＶＸ─七九
    ○號輕機車，後載甲○○，發生碰撞，雙方人車倒地，致丙○○右肩、右上臂及
    頭部外傷、擦傷；甲○○則受有左手第五掌骨骨折及雙手擦傷之傷害。
二、案經丙○○及甲○○訴請台北縣政府警察局土城分局報請臺灣板橋地方法院檢察
    署檢察官偵查起訴。
    理    由
一、訊據被告乙○○固坦承對於前揭時地騎乘車輛肇事致告訴人丙○○及甲○○受傷
    ，具有過失等事實坦承不諱，惟辯稱：因為肇事位置為十字路口，大同路比民權
    路寬，被害人應讓其先行，本件車禍，告訴人丙○○亦與有過失云云。然查：
（一）告訴人丙○○於警訊時指訴「當時我從民權街後載甲○○行經大同路口時五十
      公尺前，就看到乙○○所騎乘之機車，距離甚遠，始行經路口，不知何故就被
      乙○○由我機車之排氣管碰撞我與甲○○狀彈到路邊」等語；於偵查時指訴「
      乙○○騎乘機車從右後側狀我們排氣管，我們是垂直方向，我們已過路口，看
      到他的車，但他車速六十以上，就撞上我們的車」等語，而告訴人甲○○於警
      訊指訴「當時我與駕駛人丙○○共乘一部輕機車ＱＶＸ─七九○號從民權街欲
      往大同路方向行駛，正當行使至大同路民權街口時，乙○○騎乘車號ＰＮＮ─
      一八八號重機車由大同路往土城方向行駛時，乙○○正與同事邊騎邊聊天，且
      車速很快，．．．乙○○沒有剎車直接向我衝撞，致我左手第五掌古骨折」等
      語（參見偵查卷第七頁背面、第十二頁背面、第三十九頁），告訴人二人供述
      情節相符，再參以丙○○所騎乘機車之車損位置為後右方側面之排氣管，而被
      告所騎乘之機車車損位置在前方車頭及把手支架撞歪等情（如偵查卷第三十頁
      、第三十三頁之車損照片），並佐以坐在機車後方位置之告訴人甲○○受有左
      手第五掌骨骨折、雙手擦傷等傷害，而騎乘機車之告訴人丙○○受有右肩、右
      上背多處擦傷、頭部外傷、挫傷等傷害等情（如偵查卷第三十頁、第三十三頁
      之車損照片），應可判斷係被告騎乘機車直行撞擊告訴人之機車右後方，從而
      被告並未注意車前狀況，具有過失。再者，依據告訴人二人於本院所繪製之現
      場圖，及卷附之現場照片，及告訴人肇事後機車停放位置等情觀之（被告所騎
      乘機車車於肇事後即遭友人遷移，因此並無被告騎乘機車之位置圖），本件車
      禍之撞擊點應在較為靠近民權路與大同路交接處，因此，告訴人騎乘機車應已
      該交岔路口，因此，被告應注意車前狀況，竟疏未注意撞擊告訴人機車之後右
      方，因此被告辯稱：告訴人與有過失云云，顯非可採。此外，並有道路交通事
      故調查報告表、診斷證明書及現場照片附卷可稽。
（二）按車輛行駛時，駕駛人應注意車前狀況，隨時採取必要之安全措施。道路交通
      安全規則第九十四條第三項定有明文。被告乙○○駕車自應注意上述道路交通
      安全規定，且依當時路狀，又無不能注意之情形，竟疏不注意為之，以致肇事
      ，致人受傷，被告應有過失。且被告之過失駕駛行為，核與告訴人丙○○及甲○○之受傷間，具有相當因果關係，
（三）被告前開所辯，不足採信，事證明確，被告犯行堪予認定。
二、核被告所為，係犯刑法第二百八十四條第一項前段之過失傷害罪。被告一行為觸
    犯數罪名，為想像競合犯。爰審酌被告僅因一時疏失罹犯本罪，惡性非重，惟其
    遲未賠償被害人所受傷害，且衡其犯罪所生危害、手段等一切情狀，量處如主文
    所示之刑，並諭知易科罰金之折算標準。
據上論斷，應依刑事訴訟法第二百九十九條第一項前段，刑法第二百八十四條第一項
前段、第五十五條、第四十一條第一項前段，罰金罰鍰提高標準條例第一條前段、第
二條，判決如主文。
本案經檢察官張云綺到庭執行職務。
中      華      民      國    九十一    年      六      月    二十六    日
                                      臺灣板橋地方法院交通法庭
                                              法  官    徐玉玲
右正本證明與原本無異。
如不服本判決，應於判決送達後十日內向本院提出上訴狀 (應附繕本)。
                                              書記官    陳映孜
中      華      民      國    九十一    年      六      月    二十六    日
附錄本件論罪科刑所用法條全文
中華民國刑法第二百八十四條
(過失傷害罪)
因過失傷害人者，處六月以下有期徒刑、拘役或五百元以下罰金，致重傷
者，處一年以下有期徒刑、拘役或五百元以下罰金。
從事業務之人，因業務上之過失傷害人者，處一年以下有期徒刑、拘役或
一千元以下罰金，致重傷者，處三年以下有期徒刑、拘役或二千元以下罰
金。
